臺灣士林地方法院交通事件裁定　　　　　　　　　　九十三年度交聲字第一五九號
　　原處分機關　臺北巿交通事件裁決所
　　異　議　人　甲○○
　　即受處分人
右列受處分人因違反道路交通管理處罰條例案件，對於臺北市交通事件裁決所民國九
十二年十一月十二日所為之處分（原處分案號：北市裁三字第裁二二─Ｃ00000
000號），聲明異議，經臺灣臺北地方法院裁定移轉管轄，本院裁定如左：
　　　　主　文
異議駁回。
　　　　理　由
一、按汽車（依道路交通管理處罰條例第三條第八款規定，包括機器腳踏車）駕駛人
    ，駕駛汽車拒絕接受酒精濃度測試試之檢定者，處新臺幣（下同）六萬元罰鍰，
    並當場移置保管其車輛輛及吊銷其駕駛執照。汽車駕駛人，曾依第三十五條第三
    項前段之規定吊銷駕執照者，三年內不得考領駕駛執照，道路交通理處罰條例第
    三十五條第三項前段及同條例第六十七條第二項分別定有明文。
二、原處分意旨略以：異議人甲○○於九十一年五月十日二十三時四十五分騎乘ＣＤ
    Ｌ─九一五號重機車在臺北縣汐止市○○○路○段經警攔停舉發「拒絕酒精濃度
    測試之檢定」，依道路交通管理處罰條例第三十五條第三項暨同條例第六十七條
    第二項規定，處罰鍰六萬元，並吊銷駕駛執照三年等語。
三、異議意旨略以：當時是將機車停放在汐止新臺五路二段的騎樓下，並在一旁休息
    ，完全沒有駕駛機車之行為，之後警察即來詢問是否有喝酒，並有二位警察將伊
    架上警車帶往汐止分局製作筆錄，且在警局裡，還有警察說伊是通緝犯，因警察
    態度不友善，令伊心裡非常恐慌，更擔心遭警察誣陷，遂要求能有朋友在場陪同
    ，事後友人趕來警局，伊有主動請警察做酒測也詢問是否要簽名之類的，但警察
    說不用了，經確定無事後才離開警局云云。
四、惟查：
　(一)異議人騎乘ＣＤＬ─九一五號機車行經臺北縣汐止市○○○路○段，因駕車不穩
  　且有蛇行跡象，為臺北縣政府警察局汐止分局長安派出所員警攔查之情，有臺北
    縣政府警察局汐止分局九十二年十二月二十六日汐警交裁字第０九二００四七０
    九二號函附卷可憑（見臺灣臺北地方法院九十三年度交聲字第一六０號第一七頁
    ）。又證人即本件舉發違規之警員戴淳旭於本院訊問時證稱：本件違規案件是伊
    所舉發，當時在新台五路和福安街口進行擴大臨檢取締酒醉駕車的勤務，因看到
    異議人騎摩托車欲過來，卻轉到騎樓裡面去，有所懷疑乃向前盤查等語明確（見
    本院卷第十一項）。證人戴淳旭依法執行公務，與異議人素無嫌隙，當無構詞設
    陷之理，其所為證詞自堪採信。況異議人自承遭舉發當日中午伊騎機車至表哥住
    處飲酒，至晚間十一點多返家，而伊表哥住處離為警盤查地點約二、三百公尺，
    伊表哥住處之巷子外面即可停車等語，則異議人表哥住處附近既可停車，諒無必
    要將機車停放在離二、三百公尺遠之處，待返家之時再徒步行走二、三百公尺去
    取車之理，故異議人就此所辯，顯與常情有違，不足採信。異議人有騎乘機車之
    行為，應可認定。
  (二)異議人又辯稱伊願意進行酒測時，卻又遭員警拒絕云云，然查：異議人拒絕酒測
  　之情，業據證人戴淳旭到庭證稱：在盤查時因發現異議人酒味很重，遂請異議人
    到臨檢點接受酒測，異議人雖有配合到臨檢點，但並未配合進行酒測，後將異議
    人帶至派出所，約過十五分鐘後異議人仍不進行酒測，方行告發，在製單舉發前
    ，異議人均未說要進行酒測等語明確（見本院九十三年四月二日訊問筆錄）。且
    就證人戴淳旭庭呈之現場錄影帶進行勘驗，證人戴淳旭持酒測儀器要求異議人接
    受酒測，異議人先稱要員警等十分鐘並撥打行動電話，員警稱已經不知道等了幾
    個十分鐘，異議人乃不斷陳稱給他一個面子，並拱手向員警作求情狀，說：我待
    會會測，要求等人來。員警再向異議人說：如果拒絕酒測就是罰六萬元。異議人
    還問員警說：喝一瓶啤酒，測會不會超過，並說：等他小弟與局長通完電話後，
    要測一定會測。異議人一直在拜託員警：不要這樣，等下一定會測。迄員警填單
    完成止，異議人均未表示願即時接受酒測。員警拿通知單問異議人：要不要收。
    異議人還是說：不要這樣等情，亦有勘驗筆錄一紙在卷可稽（見本院九十三年四
    月十二日勘驗筆錄），則由上開證人戴淳旭之證詞及錄影帶勘驗結果綜合以觀，
    異議人自始均未配合酒精測試，故異議人就此所為解，亦不足取。
  (三)異議人既有駕駛機車行駛不穩、暴露酒氣等客觀情狀，臺北縣政府警察局汐止分
    局長安派出所員警戴淳旭依當時客觀情狀判斷，據而要求異議人接受酒精濃度測
    試檢定，即無不當，異議人復有拒絕接受此一測試之情，核即屬違反道路交通管
    理處罰條例第三十五條第三項前段之規定，異議人辯稱並未拒絕接受酒精濃度測
    試檢定云云，顯無可信。
五、綜上所述，本件異議人之違規事證己臻明確，原處分機關據以援引上開規定，裁
    處受處分人罰鍰六萬元，並吊銷駕駛執照三年，核無不當，本件異議為無理由，
    應予駁回。
據上論斷，應依道路交通案件處理辦法第十九條，裁定如主文。
中　　　華　　　民　　　國　　九十三　　年　　　五　　　月　　十八　　　日
　　　　　　　　　　　　　　　　　　臺灣士林地方法院交通法庭
　　　　　　　　　　　　　　　　　　　　法　官　許　碧　惠
右正本證明與原本無異。
如不服本裁定應於送達後五日內向本院提出抗告狀。
　　　　　　　　　　　　　　　　　　　　書記官　陳　美　英
中　　　華　　　民　　　國　　九十三　　年　　　五　　　月　　二十四　　日
